最高法院刑事判決                              八十七年度台上字第四四二○號
    上  訴  人  甲○○
右上訴人因違反麻醉藥品管理條例案件，不服台灣高等法院中華民國八十七年八月二
十七日第二審判決（八十七年度上訴字第一二四一號，起訴案號：台灣板橋地方法院
檢察署八十六年度偵字第一三五八二、一三五九九號），提起上訴，本院判決如左：
    主  文
上訴駁回。
    理  由
按刑事訴訟法第三百七十七條規定：上訴於第三審法院，非以判決違背法令為理由，
不得為之。是提起第三審上訴，應以原判決違背法令為理由，係屬法定要件。如果上
訴理由狀並未依據卷內訴訟資料，具體指摘原判決不適用何種法則或如何適用不當，
或所指摘原判決違法情事，顯與法律規定得為第三審上訴理由之違法情形，不相適合
時，均應認其上訴為違背法律上之程式，予以駁回。本件原判決撤銷第一審關於上訴
人甲○○非法販賣化學合成麻醉藥品部分之判決，改判仍論處其共同連續非法販賣化
學合成麻醉藥品罪刑。係綜核上訴人及共同被告許張城之部分自白，法務部調查局鑑
驗通知書暨扣案之化學合成麻醉藥品安非他命、磅秤、分裝袋、分裝匙等證據為論據
，認定上訴人與許張城二人共同意圖販賣化學合成麻醉藥品安非他命圖利並基於概括
之犯意，將販入之安非他命磅秤分裝後，先於民國八十六年五月初某日，由許張城在
桃園縣桃園市○○路惠爾康ＫＴＶ店前，以新台幣（下同）三千元之價格，將三公克
之安非他命售賣予綽號「小珊」之人。後於同年五月下旬某日，由上訴人在台北縣林
口鄉新年代保齡球館前，以二千元之價格，將○‧二公克之安非他命售賣予綽號「阿
榮」之人，得款供二人花用殆盡之事實，已詳其所憑之證據及認定之理由。而以上
訴人事後翻異，辯謂：伊拿安非他命給綽號「阿榮」，不收錢，將錢丟還，並非販賣
；許張城亦辯稱：安非他命係送給綽號「小珊」吸食，三千元是「小珊」歸還之賭債
或借款云云。然渠等既不知綽號「阿榮」、「小珊」之姓名住所，應非熟識之人，豈
有免費提供安非他命供其吸食之理，所辯無非飾詞卸責，無足採信，亦於理由內逐一
指駁。復說明毒品危害防制條例業於八十七年五月二十二日修正公布，依該條例規定
已將安非他命列入第二級毒品管理，該條例對販賣安非他命之行為有較重處罰之規定
，比較新舊法結果，仍以麻醉藥品管理條例之規定對上訴人較為有利，自應適用該條
例之規定處斷等情綦詳，所為論斷，俱有卷內證據資料足憑。從形式上觀察，原判決
並無違背法令之情形存在。查麻醉藥品管理條例第十三條之一第二項第一款之非法販
賣化學合成麻醉藥品罪，祇須行為人有營利之目的，而販入或賣出化學合成麻醉藥品
或二者兼而有之，即足構成。共同被告許張城於偵查中供稱：伊於八十六年四月間向
綽號「瓊仔」販入安非他命，一台兩（三十七點五公克）價格二萬元，半台兩則為一
萬五千元等語（見偵卷影本二二頁），則上訴人與許張城共同以三公克三千元、或○
‧二公克二千元之價格售賣予他人，顯有差價利潤可圖而有營利之意思，此外復有供
販賣安非他命所用之分裝袋、磅秤、分裝匙可稽，原判決因而認定上訴人係以營利之
意思販賣安非他命即有所本。又證人之姓名，除有特殊情形外，並非構成犯罪事實之
要素，如依訴訟資料之記載已達於可得而定之程度，而無礙於犯罪個別性之辨別者，
自不生違背法令之問題，上訴人與許張城售賣安非他命予綽號「阿榮」、「小珊」者
，祇是姓名不詳而已，並非毫無其人，易言之，其人仍屬可得而定，原判決僅記載其
綽號，尤無違法可言。上訴人於上訴本院後始聲請傳喚所謂綽號「小珊」，本名「范
時嘉」，係法律審主張新證據，顯非依據原有卷內訴訟資料而為指摘，要非適法之第
三審上訴理由。是上訴意旨所指摘原判決違法情事，顯與法律規定得為第三審上訴理
由之違法情形，不相適合。揆諸首開說明，其上訴為違背法律上之程式，應予駁回。
據上論結，應依刑事訴訟法第三百九十五條前段，判決如主文。
中      華      民      國    八十七    年     十二     月    二十四    日
                              最高法院刑事第七庭
                                  審判長法官  紀  俊  乾
                                        法官  楊  商  江
                                        法官  黃  正  興
                                        法官  陳  宗  鎮
                                        法官  劉  介  民
      右正本證明與原本無異
                                              書  記  官
中      華      民      國    八十七    年     十二     月     三十     日
